【裁判字號】    99,簡抗,7
【裁判日期】    990407
【裁判案由】    確認通行權
【裁判全文】
臺灣板橋地方法院民事裁定               99年度簡抗字第7號
抗  告  人  丙○○
            乙○○
共同代理人  丁○○
            甲○○
相  對  人  戊○○
上列當事人間確認通行權事件，抗告人對於中華民國99年1 月18
日本院板橋簡易庭98年度板簡字第1940號裁定提起抗告，本院裁
定如下：
    主  文
抗告駁回。
抗告程序費用新臺幣壹仟元由抗告人負擔。
    理  由
一、本件抗告意旨略以：本件之本訴係相對人依據其承買之不動
    產，主張確認通行權為訴訟標的，而本件之反訴係主張相對
    人無權主張確認通行權，以其無效承買該不動產為訴訟標的
    。兩者之訴訟標的既屬相同，程序亦復同一，於兩造之攻擊
    防禦方法與訴訟之終結，均無影響，依民事訴訟法第77條之
    15第1項規定，本件反訴應不另徵收裁判費，為此爰提起抗
    告等語。
二、按「訴訟標的之價額，由法院核定；核定訴訟標的之價額，
    以起訴時之交易價額為準；無交易價額者，以原告就訴訟標
    的所有之利益為準」、「本訴與反訴之訴訟標的相同者，反
    訴不另徵收裁判費」，民事訴訟法第77條之1第1、2項及第
    77 條之15第1項分別定有明文。經查，本件相對人於原審提
    出確認通行權之訴，其訴之聲明為「確認其就位於臺北縣板
    橋市○○街23號1樓旁通往至2樓之樓梯之通行權存在」，而
    抗告人另於民國98年8月19日提起反訴，其反訴聲明為「確
    認相對人承買臺北縣板橋市○○街23號2樓不動產為無效」
    ，此有原審卷附本訴原告於98年7月24日所寄送之民事起訴
    狀及反訴原告於98年8月19日所寄送之民事起訴狀各1份在卷
    可參。再參酌兩造上開各該訴之聲明所示，相對人本訴之訴
    訟標的應為確認其對門牌號碼為臺北縣板橋市○○街23號2
    樓之房屋通行權存在，而抗告人反訴訴訟標的則係確認相對
    人承買上述房屋之買賣契約無效，顯見本件反訴訴訟標的核
    與本訴訴訟標的並不相同，即無依民事訴訟法第77條之15第
    1項規定得免徵裁判費之情形，應予徵收裁判費，則原審於
    98 年12月21日當庭命抗告人於5日內補繳反訴裁判費新臺幣
    （下同）25,948元，抗告人逾期迄未繳納，原審因而以其反
    訴提起不合法而駁回反訴，自無違誤。從而，原裁定依法並
    無不合之處，抗告意旨指摘原裁定不當，聲明廢棄，為無理
    由，應予駁回。
三、據上論結，本件抗告為無理由，依民事訴訟法第436 條之1
    第3 項、第495 條之1 第1 項、第449 條第1 項、第95條、
    第78條，裁定如主文。
中    華    民    國    99    年    4    月    7      日
                民事第三庭    審判長法  官  朱耀平
                                    法  官  楊千儀
                                    法  官  邱靜琪
以上正本係照原本作成。
本裁定不得再抗告。
中    華    民    國    99    年    4     月    7     日
                                    書記官  鄭美莉

司法院資訊處製作；財團法人民間司法改革基金會備份。
